Jesus Morillo



Data analytics | Data Science | Web **Developer**

EXPERIENCIA

2021 - 2022 Analista de compensacion y beneficios

Zoom International Services, C.A

2019 - 2020 Web developer

Triozon 5045

2020 - 2021 Web developer

Neo contact Experience C.C

EDUCATION

2020 - Presente Computacion

Universidad Central de Venezuela

2013 - 2018 **Bachillerato**

U.E.N Jose Felix Ribas

SIGUEME

Linkedi: Jesus Morillo

SOBRE MI

Hola, soy Jesus Morillo un programador y analista de datos de 22 años, actualmente estoy estudiando computación en la Universidad Central de Venezuela. Mi especialización se centra en múltiples lenguajes, incluyendo Python, JavaScript, HTML, CSS, Java y C#. Manejo bases de datos SQL como Microsoft SQL Server y MySQL.

+58 0412-213-8280

Jesusmorillo507@gmail.com

Mi enfoque se divide en dos áreas: Por un lado, tengo una formación y experiencia en la realización de tareas de ciencia de datos y machine learning utilizando Python, sumando a esto librerías y tecnologías como Jupyter notebook, Pandas, Numpy, Sklearn, Matplotlib, TensorFlow, NumPy, Keras, Seaborn, tkinter, Pygame, así como en la automatización de procesos mediante scripts. Por otro lado, mi experiencia en JavaScript, HTML y CSS me ha permitido incursionar en el desarrollo web avanzado, la creación de aplicaciones de nivel profesional y la implementación de aspectos gráficos como ventanas emergentes, animaciones y diseño responsivo.

HABILIDADES

Profesionales

JavaScript Python HTML y CSS

Base de datos SQL C# (C sharp) Java

Photoshop Php Illustrator Microsoft Office (Excel, Access, Word))

Personales

Ingles B2 Intermedio(Alto) Dedicacion Comunicacion

Lexico, diccion, ortografia, Comunicacion Creatividad

Innovacion

Trabajo en equipo Resolucion de problemas